MANUEL SIMÓN NÓVOA



Enxeñeiro Informático

PRESENTACIÓN

Enxeñeiro Informático graduado pola Universidade de Santiago de Compostela. Estou a procurar unha posición a tempo integral nunha empresa dinámica. Os meus intereses están focalizados principalmente na seguranza das TIC, área na que me estou a especializar, aínda que estou aberto a outras posibilidades.

CONTACTO

Móbil: (oculto)
Email: eu@manuel.gal
Portefolio-web: www.manuel.gal
LinkedIn: @msimonnovoa
GitHub: @ManuelSimon
Cabral, Vigo, Galicia

LINGUAXES E APTITUDES

Java - C - Bash - SQL - UML - Python - HTML & CSS - Git - Latex - Sage

Xestión de funcións RBAC - Servizos de autenticación e autorización Java - Análise de riscos - Criptografía - Lexislación Informática -Hardening - Marcado de información en imaxes

Administración de BD relacionais e non relacionais - Scripting - Deseño de BD - Scrum - Contedorización - Tomcat

OUTRA INFO DE INTERESE

Permiso B de conducir

Coordinación de grupos tecnolóxicos durante os meus estudos de Grao (GDG Santiago)

Participante en "Explorer: Jóvenes con ideas", relativo co emprendemento (6 meses)

EXPERIENCIA PROFESIONAL

Consultor Internacional

AKKA Technologies, 2019-2020 (1 ano e 5 meses)

Xenebra (Suíza) | París (Francia)

- Experiencia como consultor en Xenebra (Suíza) e París (Francia)
- · Proxecto principal para a NOKIA no sector das telecomunicacións.
- QA Tester para plataforma de xestión de redes: 3G, 4G, 5G, Wi-Fi, Flexi Zone, AirScale; Nokia Network Services Platform (NSP)

Asistente de Investigación - Seguranza

Lero: The Irish Software Research Centre, 2018 (2 meses)

Luimneach (Irlanda)

- Utilización de técnicas de mutación e planificación IA
- · Deteccións automatizadas de vulnerabilidades nun entorno na nube

Asistente de Investigación - Sistemas e seguranza

Centro de Supercomputación de Galicia, 2017-2018 (7 meses)

Santiago de Compostela

- · Configuración dun sistema baseado en contedores sobre estrutura HPC
- Realización do meu TFG: "Análise de riscos de seguranza na emprega de contedores para Computación de Altas Prestacións (HPC)"
- · Pescuda e publicación

EDUCACIÓN

Mestrado en Seguranza das Tecnoloxías da Información e das Telecomunicacións

Universitat Oberta de Catalunya, 2019-Actualidade

A distancia

- Estudos a distancia a medio período
- · Especialidade en Seguranza en Redes e Sistemas

Grao en Enxeñaría Informática

Universidade de Santiago de Compostela, 2014-2018

Santiago de Compostela

· Participación como Titor para novos estudantes

PUBLICACIÓNS

Evaluation and Benchmarking of Singularity MPI containers on EU Research e-Infrastructure

2019 IEEE/ACM International Workshop on Containers and New Orchestration Paradigms for Isolated Environments in HPC

Victor Sande Veiga, Manuel Simón, Abdulrahman Azab, Carlos Fernandez, Giuseppa Muscianisi, Giuseppe Fiameni y Simone Marocchi

ÁREAS DE INTERESE

IDIOMAS

- Seguranza das TIC
- · Redes móbeis e de computadores
- · Administración de sistemas
- · Administración de redes
- · Administración de bases de datos
- Contedorización

Galego Español

Nativo

Inglés

Francés

Alto Alto

Nativo

Portugués

Medio